臺灣臺北地方法院小額民事判決
111年度北小字第100號
原      告  兆豐產物保險股份有限公司

法定代理人  梁正德
訴訟代理人  林宣誼
複代理人    謝宇森
被      告  游明星
上列當事人間請求損害賠償事件，本院於民國111年7月20日言詞
辯論終結，判決如下：
　　主　　文
被告應給付原告新臺幣12,122元，及自民國110年9月30日起至清
償日止，按年息百分之5計算之利息。
原告其餘之訴駁回。
訴訟費用新臺幣1,000元，其中新臺幣480元由被告負擔，餘由原
告負擔。
本判決第一項得假執行。被告如以新臺幣12,122元為原告預供擔
保後，得免為假執行。
　　理由要領
一、原告主張被告於民國110年3月16日9時20分許，駕駛車牌000
    -0000號計程車（下稱D車），行經臺北市○○區○○○路0段000
    號前，因變換車道未注意其他車輛之疏失，與原告承保、訴
    外人林佳頤駕駛之車牌000-0000號自小客車（下稱A車）發
    生碰撞而肇事。A車經送廠修復，支出必要修復費用新臺幣
    （下同）25,475元，其中零件5,747元、工資19,728元，原
    告已依約賠付被保險人，並依保險法第53條第1項取得代位
    求償權等情，業據原告提出保險查核單、車損照片、道路交
    通事故當事人登記聯單、初步分析研判表、賠款滿意書等件
    影本為證（卷第15、17-22、26頁）。被告則以伊於事故當
    時駕車並未變換車道，也沒有與A車發生碰撞，本件事故是A
    車駕駛自己的問題等語，資為抗辯。惟查：
　㈠按汽車行駛時，駕駛人應注意車前狀況及兩車並行之間隔，
    並隨時採取必要之安全措施；汽車變換車道時，應讓直行車
    先行，並注意安全距離；道路交通安全規則第94條第3項前
    段、第98條第1項第6款分別定有明文。次按因故意或過失，
    不法侵害他人之權利者，負損害賠償責任；汽車、機車或其
    他非依軌道行駛之動力車輛，在使用中加損害於他人者，駕
    駛人應賠償因此所生之損害，但於防止損害之發生，已盡相
    當之注意者，不在此限；為民法第184條第1項前段、第191
    條之2所明定。本件行車事故之肇事責任經送鑑定，結果略
    以：事故前A車沿建國北路2段北往南第2車道行駛，車牌號
    碼000-0000號普通重型機車（下稱B車）、車牌號碼000-000
    號普通重型機車（下稱C車）沿同路同向第3車道行駛，被告
    駕駛D車沿同路同向第1車道行駛，至肇事地點，D車向右變
    換行向，車輪向右偏壓第1、2車道線行駛，已侵入並影響第
    2車道直行之A車，致A車向右閃避。A車向右閃避時未注意其
    他車輛，於閃避過程中與B車發生碰撞而肇事，是本件事故
    中，D車向右變換行向未注意其他車輛為肇事主因，A車閃避
    時未注意其他車輛為肇事次因，B車、C車無肇事因素等語，
    有臺北市車輛行車事故鑑定委員會鑑定意見書在卷可稽（卷
    第119-124頁），是本件交通事故之發生，A車、D車均同為
    肇事因素，堪以認定，且衡酌被告與A車駕駛林佳頤之過失
    程度，認林佳頤與被告應各負40%、60%之過失責任。又原告
    已依保險契約給付系爭車輛之修復費用後，自得依上開法律
    規定代位行使對被告之損害賠償請求權。從而，被告抗辯伊
    全無過失云云，自屬無據。
　㈡次按，不法毀損他人之物者，被害人得請求賠償其物因毀損
    所減少之價額，民法第196條定有明文。又依民法第196條請
    求賠償物被毀損所減少之價額，得以修復費用為估定之標準
    ，但以必要者為限（例如︰修理材料以新品換舊品，應予折
    舊），有最高法院77年度第9次民事庭會議決議可資參照。
    查原告承保之系爭車輛因本件車禍支出修復費用25,475元，
    其中零件5,747元、工資4,500元、烤漆15,228元，有三和汽
    車股份有限公司汐止服務廠出具之估價單與電子發票證明聯
    在卷（見本院卷第25-25頁）。而系爭車輛於103年7月出廠
    ，迄至110年3月16日事故發生時止，已出廠6年8月，有系爭
    車輛行車執照為憑（見本院卷第16頁），系爭車輛既以新零
    件更換被毀損之舊零件，自應將折舊予以扣除。按行政院所
    頒佈之固定資產耐用年數表及固定資產折舊率表規定非運輸
    業用自用小客車之耐用年數為5年，系爭車輛使用已逾上開
    年限，依上開固定資產耐用年數表及固定資產折舊率表規定
    ，折舊後之殘值以成本十分之一為合度，系爭車輛之修復費
    用其中零件部分扣除折舊金額為575元（元以下四捨五入）
    ，加計工資等費用共20,203元，屬必要之修理費用。又被告
    駕駛車輛就本件事故有60%之過失責任，已如前述，是原告
    得向被告請求之損害賠償金額為12,122元【計算式：20,203
    ×60%＝12,121.8元，元以下四捨五入】。
　㈢綜上所述，原告依侵權行為損害賠償之法律關係，請求被告
    給付原告12,122元，及自起訴狀繕本送達翌日即110年9月30
    日（卷第75頁）起至清償日止，按年息5%計算之利息，為有
    理由，應予准許。並依職權宣告原告勝訴部分得假執行，及
    被告得供擔保免為假執行。
二、本件事證已臻明確，兩造其餘攻擊防禦方法，於本判決結果
    不生影響，爰不一一論述，併此敘明。
三、訴訟費用負擔之依據：民事訴訟法第79條。本件訴訟費用額
    ，依後附計算書確定如主文所示金額。
中　　華　　民　　國　　111 　年　　8 　　月　　3 　　日
　　　　　　　　　臺灣臺北地方法院臺北簡易庭
　　　　　　　　　　　　　　　法　官　蔡玉雪
以上正本證明與原本無異。
如不服本判決，須以違背法令為理由，於判決送達後20日內向本
庭提出上訴狀（應按他造當事人之人數附繕本）；如委任律師提
起上訴者，應一併繳納上訴審裁判費。
中　　華　　民　　國　　111 　年　　8 　　月　　3 　　日
　　　　　　　　　　　　　　　書記官　陳黎諭
計   算   書：
項　　　　目 金額（新臺幣） 備　　註 第一審裁判費 1,000元 原告部分勝訴，故訴訟費用中480元由被告負擔，餘由原告負擔。 合　　　　計 1,000元  
附錄：
一、民事訴訟法第436條之24第2項：
　　對於小額程序之第一審裁判上訴或抗告，非以其違背法令為
    理由，不得為之。
二、民事訴訟法第436條之25：
　　上訴狀內應記載上訴理由，表明下列各款事項：
    ㈠原判決所違背之法令及其具體內容。
    ㈡依訴訟資料可認為原判決有違背法令之具體事實。